【裁判字號】    99,交聲,280
【裁判日期】    990315
【裁判案由】    交管條例聲異
【裁判全文】
臺灣板橋地方法院交通事件裁定         99年度交聲字第280號
原處分機關  交通部公路總局臺北區監理所
異  議  人
即受處分人  甲○
上列異議人即受處分人因違反道路交通管理處罰條例事件，對於
交通部公路總局臺北區監理所中華民國99年1月7日所為之處分（
原處分案號：北監自裁字第裁40-1AF078559號），聲明異議，本
院裁定如下：
    主  文
異議駁回。
    理  由
一、原處分意旨略以：異議人即受處分人甲○所有之車號2673-Q
    L 號自用小客車，於民國98年11月6 日14時42分許，停放在
    臺北市○○○路○ 段103 巷之繪有紅色實線之禁止臨時停車
    之處所，有「在劃有紅線路段停車（在禁止臨時停車處所停
    車）」之違規行為，經臺北市停車管理工程處人員檢附採證
    照片，於98年11月11日填製臺北市政府交通局北市交停字第
    1AF078559 號舉發違反道路交通管理事件通知單（下稱舉發
    通知單）逕行舉發，並經原處分機關於99月1 月7 日以北監
    自裁字第裁40-1AF 078559 號違反道路交通管理事件裁決書
    依道路交通管理處罰條例第56條第1 項第1 款之規定，裁處
    罰鍰新臺幣（下同）900 元。
二、異議意旨略以：本案採證照片2 張完全無顯示任何違規事宜
    ，亦即，其一照片由後方拍攝，車尾下方有不清楚之紅線，
    另一照片由前方拍攝，亦全無紅線標示，以此推斷伊於紅線
    路段停車，實礙難苟同，為此聲明異議，請求撤銷原處分云
    云。
三、按汽車駕駛人停車時，在禁止臨時停車處所停車者，處新臺
    幣600 元以上1,200 元以下罰鍰；又汽車駕駛人之行為有違
    規停車而駕駛人不在場，當場不能或不宜攔截製單舉發者，
    得對汽車所有人逕行舉發處罰，前項逕行舉發，應記明車輛
    牌照號碼、車型等可資辨明之資料，查明汽車所有人姓名或
    名稱、住址後，製單舉發處罰之，道路交通管理處罰條例第
    56條第1 項第1 款、第7 條之2 第1 項第3 款及同條第2 項
    分別定有明文。又禁止臨時停車線，用以指示禁止臨時停車
    路段，為紅色實線，道路交通標誌標線號誌設置規則第169
    條第1 、2 項亦有明文。
四、經查：異議人所有之車號2673-QL 號自用小客車，於98年11
    月6 日14時42分許，停放在臺北市○○○路○ 段103 巷之繪
    有紅色實線之路段，而有「在禁止臨時停車處所停車」之違
    規行為，有採證照片2 幀及舉發通知單1 紙在卷可佐，是異
    議人前開車輛當時係停放在禁止臨時停車處所之違規事實，
    應堪認定。異議人雖以前詞置辯，惟本院依職權請臺北市停
    車管理工程處派員至該路段拍攝現場照片，並繪製本件違規
    停車地點之現場圖，再與本件採證照片相比對，可知異議人
    所有之上開車輛所停放之地點，確係全程繪有紅線實線無疑
    。再者，本件車號2673-QL 車輛停放處之禁停紅線位置，經
    現場比對應為新生南路1 段103 巷24號旁轉角禁停紅線，係
    臺北市交通管制工程處於95年列管繪設之情，亦經臺北市交
    通管制工程處99年2 月22日北市交工程字第09930320000 號
    函暨附件現場照片14幀及禁停紅線繪設圖1 紙附卷可證，顯
    見異議人所有之前開自用小客車所停放之地點，於停放當時
    ，確實早已繪有紅色實線。是異議人辯稱：該違規地點之採
    證照片無法證實違規云云，顯與事實不符，所辯要係事後圖
    卸之詞，難以採信。
五、綜上所述，本件異議人確有於前述時、地，在禁止臨時停車
    處所停車之違規事證明確。上開所辯，無非圖卸之詞，不足
    採信。從而，原處分機關依據道路交通管理處罰條例第56條
    第1 項第1 款之規定，裁處罰鍰900 元，於法核無不合，其
    認事用法並無違誤，裁罰亦無不當，本件異議為無理由，應
    予駁回。
據上論斷，應依道路交通管理處罰條例第87條第2 項，道路交通
案件處理辦法第19條，裁定如主文。
中    華    民    國    99    年    3     月    15    日
                  交通法庭    法  官  鄧雅心
以上正本證明與原本無異。
如不服本裁定應於送達後5 日內向本院提出抗告狀。
                              書記官  王小芬
中    華    民    國    99    年    3     月    15    日

司法院資訊處製作；財團法人民間司法改革基金會備份。
